臺灣士林地方法院民事判決　　　　　　　　96年度簡字第99號
原　　　告　乙○○
　　　　　　　　　　　　之3
被　　　告　甲○○
　　　　　　　　　　　　樓之2.
上列當事人間損害賠償事件，本院於96年8 月7 日言詞辯論終結
，判決如下：
    主  文
被告應給付原告新台幣伍仟元。
原告其餘之訴駁回。
訴訟費用新臺幣壹仟元由被告負擔，餘由原告負擔。
本判決第一項得假執行；但被告如於假執行程序實施前，以新臺
幣伍仟元為原告預供擔保後，得免為假執行。
    事實及理由
一、原告主張：被告於民國94年10月間在原告台北市○○區○○
    街59巷78弄5 號住處之機車停車場內，毀損原告所有之L3W-
    203 號機車（下稱系爭機車），原告苦無證據指控，只得花
    費新臺幣（下同）6 萬5,000 元裝設監視器，被告果於95年
    4 月17日再度在上址以鑰匙刮損原告所有系爭機車車身。另
    原告於95年4 月3 日騎機車時，因看到新機車被刮損，心情
    不佳，精神不濟，致發生車禍受傷，受有精神上之痛苦，為
    此，爰依侵權行為之法律關係，請求被告賠償原告購買新機
    車費用4 萬8,500 元、監視器6 萬5,000 元、精神慰撫金10
    萬元，共計21萬35,00 元等語，並聲明：被告應給付原告21
    萬35,00 元。
二、被告則以：伊僅因一時興起於95年4 月17日刮損原告系爭機
    車車身一次，伊願賠償原告修理機車之費用，然伊未曾於94
    年10月毀損原告所有系爭機車，原告裝設監視器及因自己過
    失發生車禍等事均與被告無關，原告請求伊賠償購買新機車
    費用、裝設監視器費用及發生車禍之精神慰撫金，為無理由
    等語，資為抗辯。並聲明：(一)原告之訴駁回。(二)如受不利判
    決，願供擔保，請准免為假執行。
三、按因侵權行為所生之損害賠償請求權，以行為人有故意或過
    失不法侵害他人之權利為成立要件；倘行為人否認有故意或
    過失，即應由請求人就此利己之事實舉證證明，此觀民事訴
    訟法第277 條前段規定及最高法院17年上字第917 號判例即
    明。本件原告空言主張被告於94年10月間有毀損其系爭機車
    之事實，為被告所否認，原告復未舉何實證以實其說，其主
    張自屬無據，不足採信，是原告請求被告給付裝設監視器費
    用6 萬5,000 元及原告於95年4 月3 日發生車禍之精神慰撫
    金10萬元，均無理由，應予駁回。
四、另按因故意或過失，不法侵害他人之權利者，負損害賠償責
    任，民法第184 條第1 項前段定有明文。經查：原告主張被
    告於95年4 月17日刮損原告系爭機車車身之事實，為被告不
    爭執，並經本院依職權調閱本院95年度士簡字第1176號毀損
    案件卷宗，核閱無訛，應堪信原告之主張為真正。惟按負損
    害賠償責任者，除法律另有規定或契約另有訂定外，應回復
    他方損害發生前之原狀，債權人得請求支付回復原狀所必要
    之費用，以代回復原狀，民法第213 條第1 項第3 項亦有明
    定，是原告僅能請求被告支付系爭機車回復原狀所必要之費
    用，其請求給付購買新機車之費用，應無理由。至於系爭機
    車回復原狀所必要之費用，業經被告聲請證人即富成機車行
    負責人丙○○於本院96年8 月7 日言詞辯論期日時證稱：「
    整台車有六片，…只有換四片的話，與另外兩片或多或少會
    有新舊差別的問題」、「（問：整台車的外殼都換的價錢？
    ）五千塊錢。這是一般行情，包括工錢、材料，但是有的機
    車行會稍微貴一點。五千元是原廠全新的價錢」等語，有該
    言詞辯論筆錄在卷可參。從而系爭機車回復原狀所必要之費
    用應為5,000 元，是本院認原告得請求被告給付之損害賠償
    以5,000 元為相當。
五、綜上各述，原告本於侵權行為之法律關係，訴請被告給付5,
    000 元部分，為有理由，應予准許；逾此部分之請求則屬無
    據，應予駁回。
六、本件事證業臻明確，兩造之其餘主張、陳述或攻擊防禦方法
    ，經核與判決之結果不生影響，爰不一一論述，併此敘明。
七、本件係就民事訴訟法第427 條第1 項適用簡易程序所為被告
    敗訴之判決，依同法第389 條第1 項第3 款規定，應依職權
    宣告假執行，原告所為假執行之聲請，僅係為促請法院依職
    權發動，其敗訴部分該假執行之聲請，無須另為駁回。被告
    則依其聲請酌定相當之擔保金額准免為假執行。另本件訴訟
    費用額，確定如主文第3 項所示金額。
八、本件訴訟費用額確定1,000 元部分，應由被告負擔，餘由原
    告負擔，爰併諭知如主文第3 項所示（依民事訴訟法第77條
    之13規定因財產權而起訴，其訴訟標的之金額或價額在新臺
    幣10萬元以下部分，徵收1,000 元，是本院認被告應負擔訴
    訟費用額為1,000 元）。
中　　華　　民　　國　　96　　年　　8 　　月　　28　　日
                  民事簡易庭  法  官  陳靜芬
以上正本證明與原本無異。
如對本判決上訴須於判決送達後20日內向本院提出上訴狀。
中　　華　　民　　國　　96　　年　　9 　　月　　4 　　日
                              書記官  阮弘毅
